臺灣臺中地方法院刑事判決
110年度交易字第1935號
公  訴  人  臺灣臺中地方檢察署檢察官
被      告  黃超偉


上列被告因公共危險案件，經檢察官提起公訴（110年度偵字第3
3498號），嗣被告就被訴事實為有罪之陳述，經告以簡式審判程
序之旨，並聽取當事人意見後，本院裁定進行簡式審判程序，判
決如下：
    主    文
黃超偉駕駛動力交通工具而吐氣所含酒精濃度達每公升零點二五
毫克以上，累犯，處有期徒刑拾月。
    犯罪事實
一、黃超偉於民國110年9月3日上午5時許起至同日上午8時許止
    ，在位於臺中市○○區○○路000巷0號之住處內，飲用高粱酒後
    ，吐氣所含酒精濃度已達每公升0.25毫克以上，竟仍於同日
    下午5時46分許前某時，駕駛車牌號碼000-000號普通重型機
    車上路。嗣於同日下午5時46分許，行經臺中市大里區德芳
    路1段與內新街交岔路口停等紅燈時，因違規點燃香菸而為
    警攔檢盤查，發現其渾身酒氣，遂於同日下午5時49分許，
    對其施以呼氣式酒精濃度測試，測得其吐氣所含酒精濃度達每
    公升0.70毫克，因而查悉上情。
二、案經臺中市政府警察局霧峰分局報告臺灣臺中地方檢察署檢
    察官偵查起訴。
    理    由
一、本件被告黃超偉所犯並非死刑、無期徒刑或最輕本刑有期徒
    刑3年以上之罪，亦非高等法院管轄第一審案件，且於準備
    程序進行中，被告先就被訴事實為有罪之陳述，經告知被告
    簡式審判程序之旨，並聽取檢察官及被告之意見後，本院裁
    定進行簡式審判程序，是本件之證據調查，依刑事訴訟法第
    273條之2及第159條第2項規定，不受同法第159條第1項、第
    161條之2、第161條之3、第163條之1及第164條至第170條規
    定之限制，先予敘明。
二、上開犯罪事實業據被告於警詢、偵查、本院準備程序及審理
    時坦承不諱，並有員警職務報告書、當事人酒精測定紀錄表
    、臺中市○○○○○○○○○道路○○○○○○○○○○○號查詢機車車籍資料、
    證號查詢機車駕駛人資料附卷可稽，足認被告之自白與事實
    相符，堪以採信。綜上所述，本案事證明確，被告犯行洵堪
    認定，應依法論科。
三、論罪部分：
（一）按行為後法律有變更者，適用行為時之法律，但行為後之
      法律有利於行為人者，適用最有利於行為人之法律，刑法
      第2條第1項定有明文。查被告行為後，刑法第185條之3第
      1項業於111年1月28日修正公布施行，於同年月30日生效
      。修正前該項規定之法定刑為「2年以下有期徒刑，得併
      科20萬元以下罰金。」修正後則提高為「3年以下有期徒
      刑，得併科30萬元以下罰金。」並無較有利於被告之情形
      ，依刑法第2條第1項前段規定，本件自應適用行為時法即
      修正前刑法第185條之3第1項規定論處。
（二）核被告所為，係犯修正前刑法第185條之3第1項第1款之駕
      駛動力交通工具而吐氣所含酒精濃度達每公升0.25毫克以
      上之罪。
四、被告前因酒後駕車之公共危險案件，經本院109年度交易字
    第334號判決處有期徒刑8月確定，於109年9月14日入監服刑
    ，於110年4月8日假釋出監，至110年4月19日假釋期滿未經
    撤銷，未執行之刑以執行完畢論等情，有臺灣高等法院被告
    前案紀錄表在卷可憑，是被告係於徒刑執行完畢之5年內，
    故意再犯本件有期徒刑以上之罪，為累犯。本院審酌被告未
    記取相同罪質之前案教訓，再為本件犯行，可見其有特別惡
    性，對於刑罰之反應力顯然薄弱，且綜核全案情節，縱依刑
    法第47條第1項規定加重法定最低本刑，亦無罪刑不相當之
    情形，爰依刑法第47條第1項規定加重其刑。
五、爰以行為人之責任為基礎，審酌：（一）被告除有前述構成
    累犯之前科紀錄外，尚有5次酒後駕車之公共危險犯行，分
    別經：①臺灣臺中地方檢察署檢察官以100年度速偵字第280
    號為緩起訴處分確定，②本院104年度中交簡字第1577號判決
    處有期徒刑4月，併科罰金新台幣1萬元確定，③本院105年度
    審簡字第44號判決處有期徒刑4月確定，④本院106年度交易
    字第387號判決處有期徒刑5月確定，⑤本院108年度交易字第
    1647號判決處有期徒刑7月確定，有臺灣高等法院被告前案
    紀錄表存卷可參，足見其對於飲酒後酒精濃度超出一定標準
    不得駕駛動力交通工具之法律規範知之甚稔，竟為本件第7
    次酒後駕車之犯行，可知前案之刑度尚不足以使其知所警惕
    、記取教訓，致其一再重蹈覆轍，罔顧公眾交通安全，是本
    次刑度自不宜從輕，而本次被告受測之吐氣所含酒精濃度達
    每公升0.70毫克，惟未對他人造成實害之犯罪情節；（二）
    被告為高中畢業，目前從事水泥工工作，家中無人需其扶養
    照顧（見本院卷第38頁）之智識程度及生活狀況；（三）被
    告犯後坦承犯行等一切情狀，量處如主文所示之刑，以示懲
    儆。
據上論斷，應依刑事訴訟法第273條之1第1項、第299條第1項前
段，刑法第2條第1項前段、第47條第1項，修正前刑法第185條之
3第1項第1款，刑法施行法第1條之1第1項，判決如主文。
本案經檢察官詹常輝提起公訴，檢察官王淑月到庭執行職務。
中　　華　　民　　國　　111 　年　　2 　　月　　18　　日
                  刑事第十三庭  法  官  洪瑞隆
以上正本證明與原本無異。
如不服本判決應於收受判決後20日內向本院提出上訴書狀，並應
敘述具體理由；其未敘述上訴理由者，應於上訴期間屆滿後20日
內向本院補提理由書（均須按他造當事人之人數附繕本）「切勿
逕送上級法院」。
                                書記官  許家齡
中　　華　　民　　國　　111 　年　　2 　　月　　18　　日
附錄論罪科刑法條
【修正前刑法第185條之3】
駕駛動力交通工具而有下列情形之一者，處2 年以下有期徒刑，
得併科20萬元以下罰金：
一、吐氣所含酒精濃度達每公升零點二五毫克或血液中酒精濃度
     達百分之零點零五以上。
二、有前款以外之其他情事足認服用酒類或其他相類之物，致不
     能安全駕駛。
三、服用毒品、麻醉藥品或其他相類之物，致不能安全駕駛。
因而致人於死者，處3年以上10年以下有期徒刑；致重傷者，處1
年以上7年以下有期徒刑。
曾犯本條或陸海空軍刑法第54條之罪，經有罪判決確定或經緩起
訴處分確定，於5年內再犯第1項之罪因而致人於死者，處無期徒
刑或5年以上有期徒刑；致重傷者，處3年以上10年以下有期徒刑
。
【刑法施行法第1條之1】
中華民國94年1月7日刑法修正施行後，刑法分則編所定罰金之貨
幣單位為新臺幣。
94年1月7日刑法修正時，刑法分則編未修正之條文定有罰金者，
自94年1月7日刑法修正施行後，就其所定數額提高為30倍。但72
年6月26日至94年1月7日新增或修正之條文，就其所定數額提高
為3倍。